Inventaris van het archief van de Raad van Financiën, 1805-1807
Nationaal Archief, Den Haag
Raad van Financiën
1805-1807
32916
8.20 meter; 103 inventarisnummers.
Normale geschreven en gedrukte documenten, geen bijzondere handschriften.
Nationaal Archief, Den Haag
Het archief van de Raad van Financiën (1805-1807), die de taken overnam van het Gedeputeerd Bestuur van Holland en de departementale rekenkamer, bevat de algemene stukken als resoluties, geheime minuut-resoluties, notulen, de administratie met betrekking tot de belastingheffing en inning van de nationale belastingen en die van de vroegere domeinen, en notulen en ingekomen stukken van de afzonderlijke commissies van Financiën en Controle en van de Gemene Middelen/de Middelen te lande. Ook bevat het archief enkele registers en akten betreffende de jurisdictie van de Raad op het gebied van fiscaal recht.
Archiefvorming
Geschiedenis van de archiefvormer
RAAD VAN FINANCIËN
Niet te verwarren met de Raad van Financiën die in de periode 1801-1805 onder het Staatsbewind en de secretaris van Staat voor de financiën ressorteerde.
a Geschiedenis
Al korte tijd na de instelling van de nieuwe departementale besturen in 1802, werd het duidelijk dat het bestaande belastingstelsel en de financiële administratie gebrekkig functioneerden. Dat het ontbrak aan een uniform, efficiënt en billijk belastingstelsel was mede te wijten aan het feit dat men in 1801 had toegegeven aan de federalistische krachten binnen de Bataafse Republiek die er voor hadden gezorgd dat de verschillende departementale besturen weer relatief grote autonomie verkregen ten aanzien van de administratie van de financiën en de domeingoederen en de belastingheffing en -inning. Omdat deze problemen zich steeds meer aan de bestuurders opdrongen en omdat de Fransen hun financiële eisen opschroefden werd er naarstig gewerkt aan een nieuw stelsel van belastingheffing. R.J. Schimmelpenninck was in deze de stuwende kracht. De uitwerking werd overgelaten aan de financiële expert I.J.A. Gogel, secretaris van staat voor de financiën. De voorgestelde veranderingen zouden alleen maar kunnen worden ingevoerd als de invloed van de departementale besturen op de financiën, de domeinen en de gemene middelen (de belastingen) zou worden gekortwiekt. Het Staatsbewind nam geen halve maatregelen: de departementale besturen werden opgeheven en terstond weer met een aangepaste instructie ingesteld. In Holland werd tevens het Gedeputeerd Bestuur datveel financiële zaken afhandelde geheel afgeschaft. Eenzelfde lot ondergingen de departementale rekenkamer en de departementale kassen. Wat bleef was slechts een kas voor de huishoudelijke kosten van het departementaal bestuur zelf. In plaats daarvan kwam er naast elke departementaal bestuur een Raad van Financiën te staat. Een groot verschil met vroeger was dat alle Raden van Financiën moesten werken volgens eenzelfde uniforme instructie
Staatsbesluit 17 juni 1805 nr. 2: Generale Instructie voor de Raden Van Financiën in de respectieve departementen van het Bataafsch Gemeenebest, mitsgaders in het landschap Drenthe. Zie: RvF, inv.nr. 1, 1 augustus 1805.
. De Raden waren in het geheel niet zelfstandig; ze ressorteerden onder de secretaris van Staat voor de financiën
Staatsbesluit 17 juni 1805 nr. 2: Generale Instructie voor de Raden Van Financiën in de respectieve departementen van het Bataafsch Gemeenebest, mitsgaders in het landschap Drenthe. Zie: RvF, inv.nr. 1, 1 augustus 1805., art. 12.
. Zij moesten zich ook stipt gedragen naar alle verdere besluiten en opdrachten die 'van den lande' kwamen
Staatsbesluit 17 juni 1805 nr. 2: Generale Instructie voor de Raden Van Financiën in de respectieve departementen van het Bataafsch Gemeenebest, mitsgaders in het landschap Drenthe. Zie: RvF, inv.nr. 1, 1 augustus 1805., art. 68.
. De leden, de secretaris en de verdere ambtenaren stonden dan ook op de loonlijst van het Staatsbewind. Hiermee was een directe contrôle op de Raden gewaarborgd.
Na vele voorafgaande besprekingen en rapporten over hoe de Raden het beste de financiële zaken van voor 1805 zouden kunnen overnemen, werd uiteindelijk op 17 juni 1805 de Generale Instructie voor de Raden van Financiën goedgekeurd. Deze instructie stond overigens niet definitief vast, zij kon door de minister naar believen worden aangepast en gewijzigd.
Ondertussen werden bestuurders gepolst of zij genegen waren in de Raad zitting te nemen. Op 19 juli werden alle aanstaande leden tegelijk door het Staatsbewind voor vijf jaar aangesteld
ARA, Tweede Afdeling, Archief van de Raadpensionaris, inv.nr. 6, Staatsbesluit van 19 juli 1805 nr. 1.
. Tevens trad die dag de Generale Instructie in werking, die bepaalde dat de Raden per 1 augustus zouden moeten gaan functioneren. Daartoe moesten nog allerlei maatregelen worden genomen. Op 26 juli werd de Departementale Rekenkamer van Holland afgeschaft
Staatsbesluit 26 juli 1805, zie: DB, inv.nr. 117, 1 augustus 1805. De definitieve afwikkeling van de zaken van de Rekenkamer door secretaris P.J. van der Goes duurde overigens nog tot het einde van het jaar 1805, cfr. de resolutie van de Raad van Financiën op 16 oktober 1805 betreffende deze afhandeling.
, wier taken geheel door de Raad werden overgenomen. Voor de uitvoering hiervan nam de Raad tevens het grootste deel van de ambtenaren van de Rekenkamer over
Deze instructie werd bij de resolutie van 28 november 1805 nr. 19 door de Raad goedgekeurd.
.
Vervolgens moest op 27 juli het oudste lid van de Raad van Financiën in het departement Holland, Hogewal, de eed bij raadpensionaris Schimmelpenninck afleggen. Aldus kon op 1 augustus de Raad worden geconstitueerd. Hogewal nam op deze eerste vergadering de andere leden de eed af. Brieven, waarin de instelling van de Raad werd kenbaar gemaakt, werden naar andere besturen gestuurd en er werd besloten om een instructie voor de secretaris van de Raad te maken.
Deze instructie werd bij de resolutie van 28 november 1805 nr. 19 door de Raad goedgekeurd.
Tenslotte werd er een commissieverdeling onder de leden gemaakt. Er werd een tijdelijke "Commissie van de Zaal" ingesteld die een regeling moest treffen voor de door het bestuur en zijn ambtenaren te gebruiken ruimten. Daarnaast kwamen er drie permanente commissies: voor de financiën, voor de gemene middelen en voor de domeinen.
Teneinde een hechtere greep te krijgen op het beheer van de financiën was het gewenst dat de Raad de beschikking kreeg over de bepaalde delen van het archief van het Departementaal en Gedeputeerd Bestuur en de rekenkamer van Holland. Daarom werd besloten dat alle financiële stukken overgegeven moesten worden aan de Raad
Staatsbesluit 26 juli 1805: het Departementaal Bestuur moet al het archiefmateriaal aan het opvolgende Departementaal Bestuur doorgegeven, met uitzondering van de stukken met betrekking tot de nationale of departementale financiën die naar de Raad van Financiën gaan. Zie DB, inv.nr. 117 pp. 22, 26 en RvF, inv.nr. 1, 1 augustustus 1805 nr. 8, met lijst en stukken van nog afgesloten zaken.
.
De integratie van de regionale belastingen in één uniform fiscaal stelsel op nationale grondslag, dat per 1 januari 1806 in werking diende te treden, moest door de Raden van Financiën worden uitgevoerd. Dat hield in een liquidatie van de gewestelijke gemene middelen en het met de inning belaste ambtelijk apparaat. Een belangrijke verandering betrof de indeling van het Bataafs Gemenebest in districten van belastingheffing, die niet met de historische gegroeide staatkundige grenzen van de departementen samenvielen
Besluit Raadpensionaris van 21 december 1805.
. Na de invoering van het nieuwe belastingstelsel werden de competenties van de Raad van Financiën enigszins bijgesteld, maar de instructie bleef in grote lijnen gehandhaafd. Aan deze situatie veranderde tot de opheffing van de Raad op 1 juni 1807 weinig
De inrichting en het reglement voor de nieuwe departementen werden op 13 en 29 april 1807 door de koning vastgesteld.
. Op de laatste vergadering werd het archief van de Raad overgedragen aan de Landdrost die de taken van de Raad van Financiën zou overnemen
RvF, inv.nr. 51, 1 juni 1807 nr. 1.
.
b Organisatie
De Raad van Financiën in het departement Holland was gehuisvest op het Binnenhof, waar hij in dezelfde ruimte vergaderde als zijn voorganger, het Gedeputeerd Bestuur van Holland: de zaal van de voormalige Gecommitteerde Raden van Holland en West-Friesland.
De Raad in Holland bestond in tegenstelling tot de Raden van Financiën in de andere departementen niet uit vijf maar uit zeven leden. Elk lid moest per toerbeurt gedurende een maand de Raad voorzitten. Door de Raadpensionaris werd de vaste secretaris, Scheffer, aangesteld. Uit de leden van de Raad werden twee permanente commissies samengesteld die zich met financiën en met de gemene middelen moesten bezig houden.
Voor de dagelijkse werkzaamheden lieten de Raad en secretaris zich bijgestaan door een aantal ambtenaren. Zij waren werkzaam in het zogenaamde Bureau van Financiën waarover de secretaris het algemeen toezicht hield. Voor een deel werden de ambtenaren van de departementale rekenkamer en voor een deel van het Gedeputeerd Bestuur overgenomen. Er waren een drietal commiezen, twee boekhouders, zes ordinarisklerken en een charterklerk. Daarnaast had de Raad nog een aantal boden, klerken, een concierge en een boutefeu gemeenschappelijk met het Departementaal Bestuur
RvF, inv.nr. 2, 30 september 1805 nr. 31; bevat een staat van alle personeelsleden en hun salarissen.
. Allen stonden op de loonlijst bij secretaries van de Staat voor de financiën.
c Werkwijze
In principe vergaderde de Raad gedurende het hele jaar, vijf dagen in de week. Indien de werkzaamheden minder druk zouden zijn, dan mocht het aantal vergaderingen tot drie dagen per week worden beperkt. Daarentegen mocht de voorzitter, indien het nodig zou zijn, ook extra vergaderingen bijeenroepen. De vergaderingen begonnen om 12.00 uur en werden door de secretaris met een gebed geopend.
Om resoluties te mogen nemen moesten minstens vijf van de zeven leden aanwezig zijn. De vergaderingen kenden een vaste procedure. Als eerste werden de resoluties van de vorige vergadering geresumeerd en vastgesteld, dan werden er eventueel eden door ambtenaren afgelegd en vervolgens werden in volgorde van belangrijkheid de ingekomen stukken en de adviezen en rapporten van de commissies afgehandeld. Tenslotte konden de leden zelf voorstellen doen.
De ingekomen stukken waarover de Raad niet direct een besluit kon nemen werden in handen gesteld van hetzij de commissie van financiën en contrôle, hetzij de commissie tot de gemene middelen. De arbeidsterreinen van beide commissies, die nergens precies waren omschreven, sloten elkaar niet wederzijds uit. Zij moesten over de hun ter hand gestelde stukken een rapport of een advies aan de Raad uitbrengen zodat een gefundeerd besluit zou kunnen worden genomen. De werkzaamheden daartoe werden de "besoignes" genoemd. De secretaris had ingevolge artikel 14 van zijn instructie een adviserende stem in de commissies. Hij werkte bovendien alle stukken van de commissies uit.
De commissie van financiën en contrôle hield zich onder meer bezig met zaken als het rapporteren aan de minister van financiën omtrent achterstallige verpondingen; het versturen van aanschrijvingen bij achterstallige belasting; de behandeling van zaken met betrekking tot het recht van successie, de collaterale successie en recepissen; het voeren van correspondentie met verschillende ontvangers en besturen over belasting, ingediende declaraties en de contrôle van rekeningen. De commissie tot de zaken van de gemene middelen hield zich vooral bezig met het invoeren van belastingen, het "middel", belastingen in het algemeen, correspondentie met de opzieners, submissiën, justitiële zaken met betrekking tot de belastingen en de behandeling van rekesten betreffende de aanstellingen van ambtenaren, gaarders, grossiers, koekbakkers etc.
Was het ingekomen stuk in de commissie behandeld, dan kwam het terug in de vergadering van de Raad en kon er bij meerderheid van stemmen een resolutie over worden genomen. De secretaris had daarvan "pertinente notulen" gehouden, zodat er door het Bureau van Financiën afschriften, geschreven of gedrukt, voor al degenen, die de resolutie aangingen, konden worden gemaakt. Op het verzenden van de afschriften na was de zaak dan afgedaan.
d Taken
De Raad van Financiën in het departement Holland is de opvolger van het Gedeputeerd Bestuur van Holland en de departementale rekenkamer. Globaal werden de taken van deze beide instellingen dan ook door de Raad overgenomen. Toen de Raad berichten van zijn instellingen zond aan de opzieners, gaarders, de ontvangers van de gemene middelen en de rentmeesters van domeinen, werd daarin vermeld dat men hem zou kunnen inroepen voor alle zaken waarvoor men het Gedeputeerd Bestuur en de rekenkamer ook placht in te roepen. In artikel 12 van de Generale Instructie
Zie hiervoor noot 2.
is de taak van de Raden als volgt omschreven: het voeren van de administratie van de nationale middelen, met inbegrip van de vroegere gewestelijke domeinen. Wat dat allemaal inhield staat in de rest van de instructie precies omschreven. Dat waren onder meer de volgende zaken: De Raad zou met ingang van 1806 de nieuwe nationale belasting administreren en innen (art.13, 72). De Raad had de contrôle over zowel de betaling als de inning (art.24). De Raad moest de rekeningen en verantwoordingen van de ontvangers en comptabelen betreffende de nationale middelen en inkomsten onderzoeken en sluiten (art.42-53). Verder moest door twee leden van de Raad de rekeningen van de 100ste en 200ste penning op de ambten van de impost, de ontvangsten uit tollen, los- en lijfrenten van baljuwen en schouten en van de geestelijke goederen worden goedgekeurd. Elke drie maanden moest er een lijst van alle belastingen worden geproduceerd die door de nationale rekenkamer werd gecontroleerd (art.41). Er moesten maandelijkse staten van de kassen (art.57) en halfjaarlijkse rapporten omtrent de comptabiliteit (art.59) worden opgesteld. Jaarlijks werd er tevens een begroting van uitgaven ten laste van de staat (art.55), een raming van inkomsten (art.56) en een algemene staat van ontvangsten en uitgaven (art.61-63) gevraagd. Ook wat betreft de administratie van de gewestelijke domeinen, de dominiale rechten en inkomsten, de strandvonderijen en de bossen, gebouwen, werken, onderhoud, voortgang, verhuur en verkoop moesten er jaarlijks overzichten worden samengesteld (art.17-23). Tenslotte moesten er ook registers van liquidatiestukken (art.33), van pensioenen en tractementen (art.37), van betalingen (art.38), van nationale schulden (art.39) en van belastingen of subsidies (art.40) worden aangelegd.
Een geheel andere taak van de Raad was die van de rechtspraak in belastingzaken. De Raad had jurisdictie in civiele en criminele zaken met betrekking tot de gemene middelen. Voor belastingambtenaren fungeerde de Raad als hof in eerste aanleg, maar voor frauderende of belastingontduikende burgers was de Raad een "hof van appel of reformatie" van vonnissen uitgesproken door de commissarissen ter judicature van de gemene middelen. Van al deze zaken moesten registers worden bijgehouden.
LIJST VAN RAADSLEDEN, COMMISSIELEDEN EN AMBTENAREN
Raad van Financiën
Leden:
H. Hogewal
mr. J.F. Leemans
D. Heijting
mr. C.G.R. van Marle
J. van der. Sleijden
N. van Foreest
mr. J.H. de Lange
Secretaris: C. Scheffer
Commissies
Commissie van financiën en controle:
Hogewal
Leemans
Heijting
Van Marle
Ente (klerk van de commissie)
Commissie van de gemene middelen (of middelen te lande):
Van der Sleijden
Van Foreest
De Lange
Commissie tot de domeinen:
Leemans
Van der Sleijden
De Lange
Provisionele commissie van de zaal:
Van der Sleijden
De Lange
Ambtenaren
Commiezen op het Bureau van Financiën:
G. van der Pot
P. Rietmulder
Mr. CM. van der Mee
Boekhouders:
G. van Diest
P.A.R. van Ouwenäller
Ordinaris klerken:
F. ten Dal
J.M. Sobels
P.H. Ouwens
P.H. van Diest
Ellerkamp
J. ten Hove
Charterklerk: W. van Trotsenburg
Personeel
Boden:
J.G. Briedé (controlleur)
C. Dilbeek
C. van Engelen
P.A. van Hoek
J.H. Hofman
J. Joosten
J. Loverich
F. Reeder
F. Vaupel
P. Veldman
Kamerbewaarder: A.E. Jaarsma
Geschiedenis van het archiefbeheer
De lengte van het archief van de Raad van Financiën zoals ons dat nu is overgeleverd
Naast de in de algemene inleiding gesignaleerde verliezen bij de archieven van de gewestelijke besturen, kan nog worden opgemerkt dat het niet bekend is of de commissies van de zaal en van de domeinen uit de Raad überhaupt wel aparte archiefseries hebben gevormd.
, bedraagt negen strekkende meter. De minuutresoluties van de Raad zijn over de gehele bestuursperiode bewaard gebleven. Storend voor de onderzoeker is het ontbreken over vrijwel de gehele periode van de netresoluties. Slechts het deel augustus-december 1805 is in het archief aanwezig. Bovendien is het repertorium op de resoluties niet bijgewerkt voor de laatste twee maanden van het bestuur van de Raad.
De verwerving van het archief
De rechtstitel is (nog) onbekend
De verwerving van het archief
De rechtstitel is (nog) onbekend.
Inhoud en structuur van het archief
3.02
Aanwijzingen voor de gebruiker
Openbaarheidsbeperkingen
Volledig openbaar.
Materiële beperkingen
Aanvraaginstructie
Openbare archiefstukken kunnen online worden aangevraagd en gereserveerd. U kunt dit ook via de terminals in de studiezaal van het Nationaal Archief doen. Om te kunnen reserveren dient u de volgende stappen te volgen:
U maakt een profiel aan op www.gahetna.nl, en logt vervolgens in
Via de archiefinventaris (alleen de beschrijvingen met rode nummers) selecteert u het gewenste archiefstuk door op de knop 'Reserveren' te klikken
In het volgende scherm geeft u aan op welke dag u het archiefstuk wilt inzien
Indien u zich bevindt in de studiezaal en een tafelnummer heeft ontvangen kunt u dit nummer vermelden. Als u geen tafelnummer heeft kunt u tafelnummer 777 laten staan
Vervolgens bevestigt u uw reservering door deze te versturen.
Verwant materiaal
Beschikbaarheid van kopieën
Verwante archieven
NL-HaNA, 3.01.04.01, Staten van Holland en West-Friesland
NL-HaNA, 3.02.06, Departementaal Bestuur van Holland
Bijlagen
Lijst van onderwerpen voorkomende in de toegangen op de resoluties van de Raad van Financiën (inventarisnummers 59-62)
Deze lijst bevat de onderwerpen waarover door de Raad van Financiën resoluties zijn genomen. Men vindt deze trefwoorden terug in de repertoria op de resoluties. Daar staan dan de verschillende resoluties over het bepaalde onderwerp in het kort beschreven. Tevens staat daar aangegeven waar (op welke datum) de desbetreffende resolutie in de serie minuutnotulen is te vinden.
Het jaartal (de jaartallen) achter het trefwoord geeft (geven) aan in welk repertorium het trefwoord voorkomt. Het jaar 1806 kent twee repertoria: 1806a en 1806b, over de eerste en de tweede helft van het jaar.
aanhouding van effecten 1805-1807
adsistenten 1805-1807
adsistentiegelden 1805-1807
afkooppenningen 1805
ambten/ambtenaren 1805
ambtgelden 1805, 1806
amotiën 1805-1807
assignatiën 1805
auctiën 1805, 1806
beestiaal 1805-1807
belastingen, plaatselijke 1805-1807
bodens 1807
boekhouders 1805
charters en papieren 1806b
chergers 1805-1807
collatoraal en andere oude middelen 1805-1807
commisen 1805-1807
conchergers 1805, 1806 b
conversiën 1805, 1806
coupons 1805
courant, koninglijken 1806b
declaratiën 1805-1807
Departementaal Bestuur 1805
deurwaarders 1805-1807
domeinen 1805-1807
drukkers 1805
duplicaten van ordonnantiën 1805, 1806b
eed van trouw 1806b, 1806
fabrieken en trafieken 1805-1807
financiën 1805-1807
gaarders 1805-1807
gebouwen 1805-1807
geëmployeerden 1805, 1806b
gemaal 1805
gemene middelen 1805-1807
grutterijen 1806b
heffingen 1805-1807
inspecteurs 1805-1807
instructiën 1805, 1806a
interessen 1805-1807
jagt 1807
justitiële zaken 1805-1807
kantoren 1805
korenmolenaars 1805-1807
landbouw 1805
leden (raads-) 1805
leges 1805-1807
leveranciers van schrijfbehoeften 1805
locaal 1806b, 1807
mandamenten 1805, 1806a
middelen te lande 1805-1807
munten 1805, 1806a
ontvangers en rentmeesters 1805-1807
ontvangers-generaal 1806a
opzieners 1805-1807
ordonnantiën 1805-1807
ordonnantiën (contra) 1805, 1806a
passage-meesters 1805
patenten 1806a+b, 1807
peilers 1805
pensioenen 1805-1807
posterijen 1805
presidie (van Hogewal) 1805
pretensiën 1805
procureurs 1806a+b
recognitiegelden 1805
rekeningen 1805, 1806a+b
rekenkamer 1805
requesten 1805
schadevergoedingen 1805
secretarie 1806a+b, 1807
secretaris 1805
sententiën 1805, 1806b
spel- en spraakkunst 1805
staat van ingekomen stukken 1807
staatscourant 1805, 1806a
strandvonderijen 1805-1807
submissiën 1806b, 1807
subsidiën 1805-1807
successie (recht van) 1805-1807
tauxatiën 1806b, 1807
tractementen 1805-1807
transporten 1806a
turf en kaarsen 1805, 1806a+b
veeren 1805
vergadering van de raad 1805-1807
verpondingen 1805-1807
visscherijen 1805-1807
vrijdommen 1805-1807
wagen en waagmeesters 1805-1807
wapen 1805
waterstaat 1805
zeeweringen 1805
zegel (klein) 1805-1807
ziekten (epidemische) 1805
Concordantie van oude naar nieuwe nummers
De stukken in deze inventaris zijn afkomstig uit verschillende archieven. De hiervoor gebruikte afkortingen zijn:
FvH = Archief van het kantoor van de Financiën van Holland
GR = Archief van de Grafelijkheidsrekenkamer
S I = Supplement op de archieven van de Gewestelijke Besturen, 1795-1807
S II = Supplement op de archieven van de Gewestelijke Besturen, 1807-1815
De nummers waar niets voor staat zijn de nummers afkomstig uit de oude collectie "Gewestelijke Besturen".
5220 I 1
5220 II 2
5221 I 3
5221 II 4
5222 I 5
5222 II 6
5223 I 7
5223 II 8
5224 I 9
5224 II 10
5225 I 11
5225 II 12
5226 I 13
5226 II 14
5227 I 15
5227 II 16
5228 I 17
5228 II 18
5229 19
5230 20
5231 I 21
5231 II 22
5232 I 23
5232 II 24
5232 II 25
5233 I 26
5233 II 27
5234 I 28
5234 II 29
5234 II 30
5235 I 31
5235 I 32
5235 II 33
5236 I 34
5236 II 35
5236 II 36
5237 I 37
5237 I 38
5237 II 39
5238 I 40
5238 I 41
5238 II 42
5238 II 43
5239 I 44
5239 II 45
5240 I 46
5240 II 47
5241 I 48
5241 II 49
5242 I 50
5242 II 51
GR 117 52
GR 117, 118 53
GR 118 54
GR 119 55
GR 120 56
GR 121 57
SI 162 58
5243 59
5244 60
5245 61
5246 62
5247 63
SI 188 64
SII 148 65
SI 1a 66
SII 6[D] 67
5250a 68
5250a 69
5250a 70
5250b 71
5250c 72
5250c 73
FvH 916d 74
FvH 916c 75
5251 I 76
5251 I 77
5251 I 78
SI 187a 79
SI 192 80
SI 187 81
SI 187 82
FvH 1 83
FvH 2 84
FvH 3 85
FvH 4 86
FvH 5 87
FvH 6 88
FvH 7 89
FvH 8 90
FvH 9 91
FvH 10 92
FvH 11 93
SI 193, 5251 I 94
SI 180 95
SI 147 96
SI 189 97
5248a 98
5248b 99
5249 100
5248c 101
5251 II 102
5251 II 103
Beschrijving van de series en archiefbestanddelen
- Algemeen, A
  - Resoluties, ingekomen en minuten van uitgaande stukken, a
    - "Notulen", minuutresoluties van de Raad van Financiën, met als bijlagen de ingekomen en minuten van uitgaande stukken, 1805 augustus 1-1807 juni 1; 1-51; 51 pakken
      1. Deze resoluties met bijlagen zijn per vergadering en per maand geordend. Per vergadering zijn de resoluties doorlopend genummerd. Achterop de ingekomen stukken staan de datum van inkomst en de datum en het nummer van de daarop genomen resolutie.
      2. De bijlagen zijn per resolutie in het dubbelblad van de resolutie gevouwen.
      3. Op het omslagvel van de vergadering staat soms aangegeven welke personen die dag de eed in de vergadering hebben afgelegd.
      4. De serie is niet meer compleet, zowel ten aanzien van de resoluties als van de bijlagen. Soms is aangegeven wanneer er een stuk ontbreekt.
      5. Voor de resoluties betreffende domeinzaken zie de inventarisnummers 52-57.
      6. De toegang tot deze serie wordt gevormd door de repertoria, zie de inventarisnummers 59-62. Voor de daarin aan te treffen onderwerpen/trefwoorden zie de trefwoordenlijst onder Bijlage 2 van deze inventaris op p.
      - 1805 augustus 1-30, 1
      - 1805 september 2-30, 2
      - 1805 oktober 1-31, 3